# 请教陈版，没有实际出资的合营公司如何在母公司层面确认投资收益

提问人：382849628 时间：2019-09-03 11:13:55
请教陈版，母公司下面持股比例在 20%~50% 的合营公司，如果母公司没有实际出资，该如何在母公司确认投资收益呢？长投为 0 ，如果借长投贷投资收益，长投就会抵成负数，请问这种问题该如何处理？谢谢

回答人：chenyiwei
首先，阅读公司章程和股东协议，确定各股东是按认缴比例还是实缴比例享有收益，承担亏损。
其次，如果本公司作为股东需对被投资公司亏损中的相应份额承担责任，但本企业尚未出资的，则应根据《企业会计准则第 13 号——或有事项》规定，考虑对超额亏损应承担的责任是否满足预计负债的确认条件（或有事项准则第四条）。如果满足条件的，则确认预计负债并借记投资收益。

提问人：polariswong 时间：2019-09-04 11:28:48
没明白长投怎么会变成负数？是合营企业亏损吗？

回答人：chenyiwei
长投不会变成负数，如有额外责任则确认预计负债。